臺灣臺南地方法院民事裁定
109年度聲字第215號
聲  請  人  沈傳緒  
相  對  人  林福進即張國峯之承當訴訟人

                       居臺南市○○區○○○路000號5樓之   4  
            吳慶城  

            徐億雯  
            陳仲和  

            吳吉富  

            王翊甄  
上列當事人間分配表異議之訴事件，聲請人聲請停止執行事件，
本院裁定如下： 
    主  文
聲請駁回。
聲請程序費用由聲請人負擔。 
    理  由
一、聲請意旨以：本院106年度司執字第6152號給付票款強制執
    行事件（下稱系爭執行事件），聲請人所有財產已被凍結，
    足以擔保被詐欺的債權，且聲請人業已提起分配表異議之訴
    （本院109年度重訴字第326號），系爭執行事件應待民事及
    刑事等案件判決結案後再進行，否則一旦執行勢難回復原狀
    ，茲因本院民事執行處將於民國109年11月24日、11月25日
    、11月30日及12月1日赴現場執行，實有裁定准予停止強制
    執行之必要等語。
二、按強制執行法第18條第1項規定強制執行程序開始後，除法
    律另有規定外，不停止執行。明示以不停止執行為原則。同
    條第2項所以例外規定得停止執行，係因回復原狀等訴訟，
    如果勝訴確定，債務人或第三人之物已遭執行無法回復，為
    避免債務人或第三人發生難以回復之損害，必於認有必要時
    ，始得裁定停止執行。如無停止執行必要，僅因債務人或第
    三人憑一己之意思，即可達到停止執行之目的，不僅與該條
    所定原則上不停止執行之立法意旨有違，且無法防止債務人
    或第三人濫行訴訟以拖延執行，致害及債權人權益。而有無
    停止執行必要，更應審究提起回復原狀或異議之訴等訴訟之
    債務人或第三人之權利是否可能因繼續執行而受損害以為斷
    。倘債務人或第三人所提訴訟為不合法、當事人不適格、顯
    無理由，或繼續執行仍無害債權人或第三人之權利者，均難
    認有停止執行之必要（最高法院101年度台抗字第787號裁定
    意旨參照）。
三、經查：
  ㈠聲請人於系爭執行事件進行中，另向本院提起分配表異議之
    訴，經本院以109年度重訴字第326號受理在案後，已於109
    年11月20日裁定駁回聲請人之起訴，並於理由欄說明「本院
    民事執行處於107年12月28日製作分配表，定於108年1月25
    日實行分配，分配期日通知已於108年1月9日寄存送達予原
    告（即本件聲請人），有本院108年1月2日南院武106司執坤
    字第6152號函及送達證書附於系爭執行事件卷宗可稽，依上
    開說明，原告如欲對分配表聲明異議，至遲應於108年1月25
    日分配期日1日前，即108年1月24日以前向本院提出書狀為
    之。惟原告係於108年1月25日分配期日當日以言詞聲明異議
    表示：本件債權及併案債權均不存在，其對於全部債權聲明
    異議，且其已於108年1月24日具狀提起分配表異議之訴，本
    件不應依原定分配表分配予債權人等語，此有108年1月25日
    分配筆錄附於系爭執行事件卷宗可憑，並經本院調取系爭執
    行事件卷核閱無訛，足見原告未於分配期日1日以書狀記載
    原分配表有何不當及應如何變更之聲明，亦未於分配期日1
    日前完成補正；至原告雖於108年1月24日提起本件分配表異
    議之訴，然依上開說明，原告對於分配表聲明異議不合法定
    程式，不生合法異議之效力，其未經合法之異議程序，而提
    起本件分配表異議之訴，即有起訴不備其他要件之情形，且
    其情形無從補正，應予裁定駁回之。」，此有上開民事判決
    書附卷可憑，是以聲請 人提起之分配表異議之訴既經駁回
    ，則執行事件並無停止執行之必要。從而，聲請人聲請停止
    強制執行程序，為無理由，應予駁回。
四、依強制執行法第30條之1，民事訴訟法第95條、第78條，裁
    定如主文。 
中　　華　　民　　國　　109 　年　　11　　月　　23　　日
                  民事第五庭    法  官　張桂美
以上正本係照原本作成。　　　　　　　　　
如不服本裁定，應於送達後10日內向本院提出抗告狀，並繳納抗
告裁判費新台幣1,000元整。 　　　　　　　　　
中　　華　　民　　國　　109 　年　　11　　月　　23　　日
                                書記官  蘇冠杰